【裁判字號】    98,易,2010
【裁判日期】    980805
【裁判案由】    竊盜
【裁判全文】
臺灣臺中地方法院刑事判決              98年度易字第2010號
公  訴  人  臺灣臺中地方法院檢察署檢察官
被      告  甲○○
選任辯護人  蔡瑞煙律師
上列被告因竊盜案件，經檢察官提起公訴（98年度偵字第11904
號），本院判決如下：
    主  文
甲○○共同犯攜帶兇器、毀越安全設備竊盜罪，處有期徒刑壹年
。
    事  實
一、甲○○與綽號「阿昌」之年籍姓名不詳之成年男子，共同基
    於意圖為自己不法所有之犯意聯絡，於民國98年4月2日凌晨
    2時21分前某時，先推由「阿昌」攜帶不知何人所有客觀上
    足供兇器使用之工具（未扣案）至臺中縣清水鎮○○路92號
    之清水鎮衛生所左側，破壞該衛生所鐵網圍籬之安全設備，
    進入衛生所內，再剪斷該衛生所所有發電機2台（本田牌、
    型號：ELEMAXSH3200EX、ELEMAXSH6000DX）之鎖頭，並將上
    開2台發電機搬運至該衛生所左側車庫鐵門邊，「阿昌」再
    聯絡甲○○駕駛自己所有之車牌號碼V8─1079號自用小客車
    至上開車庫鐵門邊，由「阿昌」自內將上開鐵門打開，甲○
    ○遂與「阿昌」共同將上開發電機2台搬運上車後，駕車離
    去而竊取上開2台發電機。嗣經該衛生所職員上班後發覺遭
    竊，報警處理，經警調閱監視錄影畫面，循線查獲。
二、案經臺中縣警察局清水分局報告臺灣臺中地方法院檢察署檢
    察官偵查起訴。
    理  由
壹、程序部分：
一、按除簡式審判程序、簡易程序及第376條第1款、第2款所列
    之罪之案件外，第一審應行合議審判，刑事訴訟法第284條
    之1定有明文；次按刑法第321條之竊盜罪，亦為刑事訴訟法
    第376條第1款所明定之罪。
二、查本件被告涉刑法第321條第1項第2款、第3款之毀越安全設
    備、攜帶兇器竊盜罪，依上開規定，自毋庸行合議審判，合
    先敘明。
貳、實體部分：
一、證據能力部分：
  (一)按被告以外之人於審判外之言詞或書面陳述，除法律有規定
    者外，不得作為證據；被告以外之人於審判中有下列情形之
    一，其於檢察事務官、司法警察官或司法警察調查中所為之
    陳述，經證明具有可信之特別情況，且為證明犯罪事實之存
    否所必要者，得為證據：一、死亡者。二、身心障礙致記憶
    喪失或無法陳述者。三、滯留國外或所在不明而無法傳喚或
    傳喚不到者。四、到庭後無正當理由拒絕陳述者；該言詞或
    書面陳述，雖不符刑事訴訟法第159條之1至第159條之4之規
    定，而經當事人於審判程序同意作為證據，法院審酌該言詞
    陳述或書面陳述作成時之情況，認為適當者，亦得為證據；
    當事人、代理人或辯護人於法院調查證據時，知有第159條
    第1項不得為證據之情形，而未於言詞辯論終結前聲明異議
    者，視為有前項之同意，刑事訴訟法第159條第1項、第159
    條之3、第159條之5分別定有明文。核其立法理由在於傳聞
    證據未經當事人之反對詰問予以核實，乃排斥其證據能力。
    惟當事人如放棄對原供述人之反對詰問權，於審判程序表示
    同意該等傳聞證據可作為證據，此時，法院除認該傳聞證據
    欠缺適當性外，自可承認其證據能力。又當事人、代理人或
    辯護人於調查證據時，知有刑事訴訟法第159條第1項不得為
    證據之情形，卻表示「對於證據調查無異議」、「沒有意見
    」等意思，而未於言詞辯論終結前聲明異議者，應視為已有
    將該等傳聞證據採為證據之同意（參見最高法院94年度臺上
    字第2976號判決意旨）。
  (二)本件檢察官、被告及辯護人於審判期日，對本案之全部證據
    之證據能力均不爭執，復於審判期日就本院提示之證據於言
    詞辯論終結前，均未就所調查之證據主張有刑事訴訟法第15
    9條不得為證據之情形，且均表示無意見，本院審酌該等證
    據作成時，亦無不適當之處，是參考上開最高法院判決要旨
    ，應視為已有將該等傳聞之證據採為證據之同意，本案經調
    查之證據均有證據能力。
二、認定犯罪事實所根據的證據及理由：
  (一)本件臺中縣清水鎮衛生所所有之發電機2台應係於98年4月2
    日凌晨遭人以工具破壞車庫旁之鐵網入侵，並剪斷該衛生所
    所有發電機2台之鎖頭，並將上開2台發電機搬運至該衛生所
    左側車庫鐵門邊，於同日2時21許，為駕駛與被告所有相同
    淺色系相同車型廂型車之人載離一節，業據證人即清水鎮衛
    生所職員周淑卿證述明確，並有刑案現場測繪圖、刑案現場
    勘察報告、刑案現場照片、監視器錄影光碟及翻拍照片、車
    籍查詢-基本資料詳細畫面、被告行駛路線圖、清水鎮衛生
    所保全發報過程、新光保全流水訊號所有訊號列印資料及本
    院勘驗筆錄等附卷可稽，此部分事實堪予認定。
  (二)被告所有上開車輛於98年4月2日1時38分許，即出現在臺中
    縣清水鎮○○路與三民路閘道口，同日2時30分許，出現在
    臺中縣清水鎮○○路564號前，此有監視器翻拍照片存卷可
    參，顯見本件案發之時被告確實駕駛其所有上開車輛出現於
    案發現場附近無訛。
  (三)被告於第1次警詢中供稱：伊於98年4月1日下午4、5時許，
    與友人朱阿文到臺中市○○○路天堂鳥卡拉OK喝酒，於同日
    21時、22時許離開至朱阿文臺中居所繼續喝酒，至當日23、
    24時許離開，伊獨自駕駛福斯銀色廂型車本來是要回豐原家
    ，回到家中又想到大甲鎮找伊前女友，伊由豐原上國道四號
    往西往駛，到了國道三路往大甲時，伊開錯路往南行駛，結
    果下了沙鹿交流道，接著行駛特一號道路接台一線清水中山
    路往北，當時約4月2日凌晨1、2時，伊接著往北行駛到國道
    4號西端，上國道4號往豐原市行駛直接回家，伊途中剛進入
    清水鎮○○○○路清水高中旁巷子嘔吐，沒多久又在中山路
    旁吐1次，沒有再到別處停留也沒有到別處等語；於第2次警
    詢中供稱：警方在監視器錄影中發現伊於98年4月2日2時20
    分36秒駕駛伊所有之福斯牌廂型車出現在清水鎮○○路與學
    園街口，又倒車進入衛生所旁人行道上，是因為伊考慮要駕
    車往北或往南行駛，所以在該處倒車等語，復經警會同被告
    至現場勘察時發現欲往北或往南不用倒車進入人行道即可左
    轉或右轉，詢問為何於初次倒車時又往前將車輛迴正再往內
    倒車，熄燈停留1分多鐘，並下車走向車後做何事時，供稱
    ：伊在該處下車小解；再經警於監視器中發現倒車停好車後
    有2人下車，打開後車廂做何事？該2人是何人時，供稱：伊
    因為聽到撞擊聲以為車撞到了，所以下車打開後車廂觀視，
    其中1人是伊，另1人是友人阿昌；伊與阿昌是在98年4月2日
    凌晨在豐原市○○路路上遇到的，伊當時正好要來大甲鎮路
    上，伊才邀阿昌一起去找伊前女友等語；於第3次警詢中經
    警勘驗監視器畫面發現被告倒車進入清水鎮○○○○○道上
    後，車上只有1人下車，走向車後與另1人合力搬運物品上車
    ，詢問所搬運係何物時，供稱：伊忘記那時候搬什麼東西，
    東西是塑膠袋裝的，但不知道是何東西，東西是由阿昌從伊
    停車處後方柱子旁拉過來的，伊才與他一起搬上車，伊記得
    是像木箱一般的東西等語明確，可知被告就監視錄影中所示
    之淺色廂型車即是伊所有之上開車輛，且被告確有於上開時
    間駕駛上開車輛倒車停放於衛生所左側車庫鐵門邊，搬運物
    品上車後離去一節於警詢中均坦白承認。且：
    1.被告辯稱伊當時是要至大甲鎮找其前女友，與阿昌是在豐
      原市○○路路上遇到的等語，惟被告既係至大甲鎮找其前
      女友，則何以會邀同連真實姓名均不詳之「阿昌」一同前
      往？且時值凌晨1、2時許，路上燈光昏暗，若非其事先與
      阿昌聯絡，豈有於路上巧遇之理，此均有違常情。
    2.被告與「阿昌」既係於豐原市○○路路上巧遇，被告並邀
      同「阿昌」一同前往大甲鎮尋找其前女友，則何以「阿昌
      」會至清水鎮衛生所車庫旁搬物品？再者，被告於警詢所
      製作3次筆錄，對於其何以駕車出現於清水鎮衛生所附近
      所述均有不一，顯係臨刑卸責之詞，不足採信。
    3.辯護人雖辯稱上開2部發電機分別重44、65公斤，被告及
      「阿昌」不可能於48秒內由清水鎮衛生所鐵網圍籬內拆除
      搬運至圍籬外之車上等語，然本院所認定本件之竊盜事實
      係先推由「阿昌」以工具破壞鐵網進入清水鎮衛生所內將
      上開發電機之鎖匙破壞外，將上開發電機搬運至清水鎮衛
      生所左側之車庫旁，再通知被告駕駛上開車輛至車庫旁接
      應，是被告與「阿昌」竊取上開發電機並非於48秒內完成
      ，辯護人上開所辯顯有誤會。
  (四)本件事證明確，被告犯行洵堪認定。
三、論罪科刑的理由：
  (一)查被告與「阿昌」以破壞圍籬鐵網及鎖匙之方式行竊，所使
    用之工具既可將金屬材質鐵網及鎖匙破壞，顯見該工具之質
    地堅硬且銳利，客觀上足以為殺傷人之生命、身體之器械，
    要係具有危險性之兇器無誤。核被告所為，係犯刑法第321
    條第1項第3款、第2款之攜帶兇器、毀越安全設備竊盜罪。
  (二)被告與「阿昌」具有犯意聯絡及行為分擔，均為共同正犯。
  (三)爰審酌被告犯罪之動機、目的、手段，正值青壯，不思以正
    當途徑獲取金錢，竊取衛生所發電機，如遇停電可能造成衛
    生所內預防疫苗或藥品之毀敗，影響甚鉅，犯罪後仍飾詞圖
    卸，不知悔改等一切情狀，量處如主文所示之刑。
  (四)被告與「阿昌」供犯罪所用之工具，並無證據足認係被告或
    「阿昌」所有，且未扣案，爰不為沒收之諭知。
四、適用法律依據：
  (一)刑事訴訟法第284條之1、第299條第1項前段。
  (二)刑法第28條、第321條第1項第2款、第3款。
  (三)刑法施行法第1條之1。
本案經檢察官乙○○到庭執行職務。
中    華    民    國    98    年    8     月    5     日
                  刑事第十六庭  法  官  洪挺梧
以上正本證明與原本無異。
如不服本判決應於收受送達後10日內向本院提出上訴書狀，並應
敘述具體理由；其未敘述上訴理由者，應於上訴期間屆滿後20日
內向本院補提理由書（均須按他造當事人之人數附繕本）「切勿
逕送上級法院」。
                                書記官  劉雅玲
中    華    民    國    98    年    8     月     5    日
附錄本判決論罪科刑法條：
中華民國刑法第321條
（加重竊盜罪）
犯竊盜罪而有左列情形之一者，處6月以上、5年以下有期徒刑：
一  於夜間侵入住宅或有人居住之建築物、船艦或隱匿其內而犯
之者。
二  毀越門扇、牆垣或其他安全設備而犯之者。
三  攜帶兇器而犯之者。
四  結夥三人以上而犯之者。
五  乘火災、水災或其他災害之際而犯之者。
六  在車站或埠頭而犯之者。
前項之未遂犯罰之。


司法院資訊處製作；財團法人民間司法改革基金會備份。
